# 请教陈老师，权益法的问题和利息收入的问题

提问人：心海拂清风 时间：2014-09-29 20:43:52
1 在个别财务报表中，投资方进行权益法核算时，应仅考虑直接持有的股权份额；在合并财务报表中，投资方进行权益法核算时，应同时考虑直接持有和间接持有的份额。 是不是意味着个别报表中确认的投资收益，在合并报表中要进行重新确认，持股比例可能不一样。 2 一年期的定期存款是否需要计提利息，一般的利息收入计入其他业务收入还是投资收益还是冲减财务费用呢？谢谢

回答人：chenyiwei
1 、是。 2 、《计学撮要 2013 》中关于定期存款能否在持有期间计提利息收入的讨论也适用于一年以内期限的定期存款，在实务中可根据重要性原则确定是否接受简化的处理。